【裁判字號】    95,交聲,1221
【裁判日期】    950724
【裁判案由】    交管條例聲異
【裁判全文】
臺灣板橋地方法院交通法庭裁定        95年度交聲字第1221號
原處分機關  交通部公路總局嘉義區監理所
異  議  人  甲○○
上列異議人因不服原處分機關於民國95年6 月5 日所為嘉監裁字
裁70-C00000000號裁決書所為之處分，聲明異議，本院裁定如下
：
    主  文
異議駁回。
    理  由
一、本件聲明異議意旨詳如附件之聲明異議狀所載。
二、按「汽車駕駛人，臨時停車有左列情形之一者，處新臺幣三
    百元以上六百元以下罰鍰：三、在設有禁止臨時停車標誌、
    標線處所臨時停車者」，修正前道路交通管理處罰條例第55
    條第3 款定有明文（按該條文於民國94年12月28日經修正公
    布為「汽車駕駛人，臨時停車有下列情形之一者，處新臺幣
    三百元以上六百元以下罰鍰：三、在設有禁止臨時停車標誌
    、標線處所臨時停車」，並自民國95年7 月1 日起生效施行
    ）。
三、經查：異議人甲○○於民國（下同）95年5 月28日10時25分
    許，駕駛850-MH營業用小客車（按當時未載客），在台北縣
    板橋市縣○○道○ 段7 號（即板橋火車站南一門）前，將上
    開營業用小客車臨時停車在劃有「禁止臨時停車」紅色標線
    之人行道旁，準備排班進站載客乙情（按上開板橋火車站南
    一門前之人行道旁另劃有「禁止停車，惟得臨時停車」之黃
    色標線，並劃有多個停車位，供作一般營業用小客車臨時停
    車，等候載送乘客之用），業據證人即警員李仁杰於本院訊
    問時證稱：「當天我執行板橋火車站南一門外交通疏導勤務
    ，我執勤時段是早上9 至11時，現場有計程車招呼站的停車
    格，停車格路邊是畫黃線。舉發前我騎機車繞火車站巡邏，
    當時我從新站路右轉縣民大道二段時發現計程車整排皆違規
    ，都停在停車格外紅線旁，被告的車是這些違規停車的第一
    台，因為當時只有我一人執勤，所以我就將機車騎到第一台
    車旁攔停，其他車我攔不到，我請異議人出示證件並告知違
    規停車之狀況，並告知所犯法條及處罰，被告就把證件主動
    交給我，.... 」 、「（異議人當天停車的位置為何？）異
    議人的車當時停在右邊兩張照片所示警用機車的位置。這四
    張照片，除左下角那張，其他三張都是南一門附近的現場照
    片」等語（見本院卷95年7 月19日訊問筆錄第3 、4 頁）綦
    詳，且異議人於本院審理時亦供稱：「.... 。 我在舉發單
    所示之時間，有駕駛前開車輛至板橋市縣○○道○段板橋火
    車站南門出口處，當時是空車，我到後進站排班，我當時停
    車的位置如庭呈照片右邊兩張所示警用機車後面的位置，路
    邊是畫紅線，我停車不到一分鐘警員就過來取締我。....
    」等語（見本院卷95年7 月19日訊問筆錄第2 頁）明確，不
    僅核與證人李仁杰上開證稱異議人違規臨時停車之情節相符
    ，並有異議人所庭呈上開現場照片3 張（按異議人共庭呈照
    片4 張，惟其中左下角之乙張照片，非屬上開現場之照片）
    ，在卷可稽，足認異議人於上開時地駕駛上開營業用小客車
    ，為排班進站載送乘客之故，確有將上開營業用小客車臨時
    停車（按依道路交通管理處罰條例第3 條第9 款之規定，所
    謂「臨時停車」，乃指車輛因上、下人、客，裝卸物品，其
    引擎未熄火，停止時間未滿三分鐘，保持立即行駛之狀態）
    在上開板橋火車站南一門前人行道旁所劃設，供作一般營業
    用小客車臨時停車，用以等候載送乘客之停車格以外，劃有
    「禁止臨時停車」紅色標線之人行道旁，準備排班進站等候
    載送乘客之違規行為，至為顯然。雖異議人於聲明異議狀中
    辯稱其當時係「徐徐前進，時速5 到10公里」云云，不僅核
    與異議人本人於本院訊問時供稱：「我當時停車的位置如庭
    呈照片右邊兩張所示警用機車後面的位置，路邊是畫紅線，
    我停車不到一分鐘警員就過來取締我」等語矛盾，亦核與證
    人李仁杰於本院訊問時證稱：「舉發前我騎機車繞火車站巡
    邏，當時我從新站路右轉縣民大道二段時發現計程車整排皆
    違規，都停在停車格外紅線旁，被告的車是這些違規停車的
    第一台」等語不符，而異議人於上開時地為排班進站載送乘
    客之故，亦確有逕將其所駕駛上開營業用小客車違規停放在
    上開劃有「禁止臨時停車」紅色標線之人行道旁乙節，亦據
    本院認定明確，有如上述，則異議人上開所辯，顯不足採信
    。至於異議人於本院訊問時另辯稱警員李仁杰當時強行打開
    其車門，並走到上開板橋火車站南一門拱門下開單，其接著
    排班進站，可是後來就看不到警員李仁杰，再經其駕駛上開
    營業用小客車繞行上開板橋火車站一圈回來，仍未見警員李
    仁杰蹤影，而認警員李仁杰違法扣留其駕駛執照及行車執照
    ，並有違規停車在上開板橋火車站南一門人行道前紅線處執
    勤，敗壞警紀云云，亦據證人李仁杰於本院訊問時證稱：「
    .... ， 因為當時下雨，寫告發單比較不方便，我就走到南
    一門前拱門處開單，開單後我走到原攔停異議人之位置，就
    沒有發現異議人及其計程車，我就把舉發單及其證件放在機
    車置物箱內，我騎機車從違規地點到排班第一台車處，尋找
    異議人車輛，我只找排班那個地方，沒有找到，我就回到南
    一門拱門處，站在那裡直到10時50分才離開，到我離開之前
    異議人都沒有回來找我，也沒有看到他的車」、「（你當天
    是否穿警員制服騎乘警用機車？）是的」、「（當天異議人
    是否一開始不願主動提供證件，由你強開車門後異議人才交
    出證件？）我沒有印象」、「（你們攔停舉發違規時，若駕
    駛人不願主動交出證件，是否可以硬將車門打開要駕駛人交
    出證件？）只有針對酒駕的違規駕駛人才會這樣。一般像異
    議人這種違規行為，應該不會強開他們的車門」、「（異議
    人稱你走到拱門下開單，他接著進站排班，後來就沒有看到
    你，並開車繞火車站一圈回來也沒有看到你，是否如此？）
    我攔停異議人車輛後留在現場期間約二十五分鐘，我製單結
    束後，有騎車到排班第一台的位置，都沒有看到異議人的車
    ，我也沒有看到異議人的車繞回到南一門處」等語（見本院
    卷95年7 月19日訊問筆錄第3 、4 頁）明確，並經證人李仁
    杰在其所製作本件「舉發違反道路交通管理事件通知單」上
    註明「拒簽收，自行離去」等語，此有上開通知單影本乙件
    可佐，而異議人此部分所辯，除其個人單一指訴之外，並未
    提出任何積極事證為憑，且異議人此部分所辯之詞，經核亦
    與其本人於上開時地駕駛上開營業用小客車究否涉有違規臨
    時停車之行為，無任何關聯性，自不足為有利異議人認定之
    依據，至為灼然。綜上所述，本件原處分機關以異議人上開
    違規行為明確，依修正前道路交通管理處罰條例第55條第3
    款（裁決書贅載「第1 項」）之規定，裁處異議人新台幣（
    下同）3 百元之罰鍰，揆諸上述，應無任何違法或不當之處
    ，至為灼然。茲本件異議人不服原處分機關所為上開裁決書
    之處分，聲明異議，而空言指摘云云，揆諸上述，為無理由
    ，應予駁回。
據上論斷，應依道路交通案件處理辦法第19條，裁定如主文。
中    華    民    國    95    年    7     月    24    日
                    交通法庭  法  官  林  晏  鵬
上列正本證明與原本無異。
如不服本裁定，應於裁定送達後五日內向本院提出抗告狀。
                              書記官  陳  君  偉
中    華    民    國    95    年    7     月    24    日


司法院資訊處製作；財團法人民間司法改革基金會備份。
